【裁判字號】    99,交上易,180
【裁判日期】    990630
【裁判案由】    公共危險
【裁判全文】
臺灣高等法院刑事判決               99年度交上易字第180號
上  訴  人
即  被  告  甲○○
上列上訴人即被告因公共危險案件，不服臺灣士林地方法院99年
度審交易字第136 號，中華民國99年5 月7 日第一審判決 (起訴
案號：臺灣士林地方法院檢察署99年度偵字第3089號)， 提起上
訴，本院判決如下：
    主  文
上訴駁回。
    事  實
本審認定之事實與第一審判決書所記載之事實相同，茲引用之。
    理  由
一、按刑事訴訟法第350條、第361條、第362條、第367條規定，
    不服地方法院之第一審判決而上訴者，須提出上訴書狀，並
    應敘述具體理由，為上訴必備之程式；其所提出之書狀未敘
    述上訴理由，或僅曾以言詞陳述上訴理由者，均應於上訴期
    間屆滿後20日內補提理由書於第一審法院。第一審法院經形
    式審查，認逾期未補提上訴理由者，應定期間先命補正，逾
    期未補正者，為上訴不合法律上之程式，應以裁定駁回。倘
    已提出上訴理由，但所提非屬具體理由者，則由第二審法院
    以上訴不合法律上之程式，判決駁回。而所謂具體理由，必
    係依據卷內既有訴訟資料或提出新事實、新證據，指摘或表
    明第一審判決有何採證認事、用法或量刑等足以影響判決本
    旨之不當或違法，而構成應予撤銷之具體事由，始克當之（
    例如：依憑證據法則具體指出所採證據何以不具證據能力，
    或依憑卷證資料，明確指出所為證據證明力之判斷如何違背
    經驗、論理法則）；倘僅泛言原判決認定事實錯誤、違背法
    令、量刑失之過重或輕縱，而未依上揭意旨指出具體事由，
    或形式上雖已指出具體事由，然該事由縱使屬實，亦不足以
    認為原判決有何不當或違法者（例如：對不具有調查必要性
    之證據，法院未依聲請調查亦未說明理由，或援用證據不當
    ，但除去該證據仍應為同一事實之認定），皆難謂係具體理
    由，俾與第二審上訴制度旨在請求第二審法院撤銷、變更第
    一審不當或違法之判決，以實現個案救濟之立法目的相契合
    ，並節制濫行上訴。是不服地方法院之第一審判決而上訴者
    ，須提出上訴書狀，且應於上訴書狀本身內敘明上訴之具體
    理由，如不能認係具體理由者，上訴即非合法。
二、本件上訴人即被告甲○○不服原審判決，提起上訴，其上訴
    意旨略稱：伊就本案犯行均坦承不諱，實因於2月初剛出獄
    時，得知母親往生之消息，心感悲慟不已，而與朋友喝了2
    瓶，乃於騎乘機車回至靈堂路途中，在臺北橋上受檢，非有
    意再犯，且家中之年邁父親又患有中風，須伊照料，伊必懂
    得言順而後行，懇請鈞院審酌上情，予以從輕量刑云云。惟
    按量刑係法院就繫屬個案犯罪之整體評價，為事實審法院得
    依職權自由裁量之事項，量刑判斷當否之準據，應就判決之
    整體觀察為綜合考量，並應受比例原則等法則之拘束，非可
    恣意為之，致礙其公平正義之維護，必須兼顧一般預防之普
    遍適應性與具體個案特別預防之妥當性，始稱相當。苟已斟
    酌刑法第57條各款所列情狀，而未逾越法定刑度，如無偏執
    一端，致有明顯失出失入之恣意為之情形，上級審法院即不
    得單就量刑部分遽指為不當或違法。查原判決就如何量定被
    告宣告刑之理由，業已審酌被告如起訴書所載於臺北市大同
    區○○○路臺北橋附近飲用酒類後，已不能安全駕駛動力交
    通工具，仍騎乘車號ABM-639號機車行駛於道路上所為，認
    其罪證明確而適用刑法第185條之3公共危險罪規定，並審酌
    被告前經有期徒刑執行完畢後5年內，故意再犯有期徒刑以
    上之本罪，為累犯，應依法加重其刑，且本案所為有害於交
    通安全，對他人生命、身體、財產均造成危險，仍不知警惕
    ，再犯本案，惟念其因母喪心情不佳始飲酒過量，犯後坦承
    犯行，態度良好，其犯罪動機、目的、手段及生活狀況等一
    切情狀，量處有期徒刑8月，從形式上觀之，核無認定事實
    錯誤、量刑瑕疵或違背法令之情形。被告上訴意旨所述無非
    對本件犯行深表悔悟及純屬其個人主觀上對法院量刑之期盼
    ，尚不足以影響原判決之本旨，其所執上訴理由，顯非依據
    卷內既有訴訟資料或提出新事實、新證據，指摘或表明第一
    審判決有何採證認事、用法或量刑等足以影響判決本旨之不
    當或違法，而構成應予撤銷之具體事由。是被告上訴，未以
    書狀敘述具體理由，揆諸上揭規定，自屬不合法律上之程式
    ，爰不經言詞辯論，逕予駁回。
據上論結，應依刑事訴訟法第367條前段、第372條，判決如主文
。
中    華    民    國    99    年    6     月    30    日
                  刑事第二十三庭    審判長法  官  許宗和
                                          法  官  潘進柳
                                          法  官  沈君玲
以上正本證明與原本無異。
不得上訴。
                                          書記官  彭于瑛
中    華    民    國    99    年    7     月    1     日

司法院資訊處製作；財團法人民間司法改革基金會備份。
